【裁判字號】    89,上易,770
【裁判日期】    890504
【裁判案由】    竊盜
【裁判全文】
臺灣高等法院臺中分院刑事判決                    八十九年度上易字第七七號
    上  訴  人
    即  被  告  甲○○
                乙○○
右上訴人因竊盜案件，不服臺灣苖栗地方法院八十九年度易字第二五號，中華民國八
十九年一月三十一日第一審判決（起訴案號：臺灣苖栗地方法院檢察署八十八年度偵
字第五六四八號），提起上訴，本院判決如左：
      主  文
上訴駁回。
      事  實
一、甲○○曾因竊盜案件，經台灣新竹地方法院判處有期徒刑六月確定，於民國（下
    同）八十六年十月二十三日執行完畢；乙○○曾因違反麻醉藥品管理條例案件，
    經同院判處有期徒刑五月確定，於八十六年二月四日執行完畢。二人均不知悔改
    。甲○○竟以意圖為自己不法所有之概括犯意，自八十八年十一月六日起，在苗
    栗縣大湖鄉新開村十三鄰三十二份公墓旁山區，先架設網具一面，攔截他人賽鴿
    ，而於同年月七日網得不詳姓名之人所有之賽鴿七隻，予以竊取，並以每隻新台
    幣五百元之價格，轉賣給姓名年籍資料不詳、綽號「阿明」的成年男子。再基於
    同前之概括犯意，於八十八年十一月十三日上午八時起，與乙○○共同基於意圖
    為自己不法所有之犯意聯絡，在同一地點，共同架設另一面網具，攔截他人賽鴿
    予以竊取，甲○○、乙○○二人並以上開方式，轉賣給姓名年籍資料不詳、綽號
    「阿明」的成年男子。嗣於八十八年十一月十七日上午九時三十分許，在前開地
    點，網鴿竊取丁○○所有之賽鴿三隻（腳環編號分別為台鴿九九：０五五八七八
    、０五五八七九、０五五八八０號）戊○○所有之賽鴿三隻（腳環編號分別為：
    五九五０五八Ｃ、五九五０五六Ａ、五九五三三六Ａ）、鄭志仁所有之賽鴿一隻
    （腳環號碼為一六三六五八號）、丙○○所有之賽鴿一隻（腳環號碼為台鴿二０
    ００：０八八六０八號），共計八隻，得手後欲離開之際，為警當場查獲，並扣
    得二人共有之網具二面以及登記網得賽鴿腳環號碼及電話號碼之簿冊一本。
二、案經丁○○、戊○○、丙○○訴由苗栗縣警察局大湖分局移送臺灣苗栗地方法院
    檢察署檢察官偵查起訴。
      理  由
一、訊之上訴人即被告（以下稱被告）甲○○對於右開事實坦承不諱，而訊之上訴人
    即被告（以下稱被告）乙○○對於八十八年十一月十七日為警查獲時在場一節，
    固不諱言，但否認有竊盜犯行，辯稱：當時為警扣得之物品，均是在甲○○車上
    所查獲，因當時伊坐甲○○車，而被誤認係共犯，伊未參與行竊云云。
二、經查被告甲○○、乙○○二人上開犯行，已據被告甲○○及乙○○於警訊、偵查
    及原審法院審理時，分別坦承不諱，核與被害人丁○○、戊○○、鄭志仁及丙○○指訴之情節相符，並有贓物認領保管單四紙、現場地形位置圖乙份及照片四張
    附卷可稽，復有網具二面以及登記網得賽鴿腳環號碼及電話號碼之簿冊一本扣案
    可資佐證。被告乙○○於本院審理時所為翻異之詞，並未提出事證，以資證明，
    應係事後卸責飾詞，要難採信。事證明確，被告二人犯行洵堪認定。
三、核被告甲○○、乙○○二人所為，均係犯有刑法第三百二十條第一項之竊盜罪。
    被告甲○○、乙○○二人就八十八年十一月十三日上午八時起之竊盜犯行，有犯
    意之聯絡與行為之分擔，應論以共同正犯。又被告甲○○先後多次竊盜犯行，時
    間緊接，犯罪構成要件相同，顯係基於概括犯意反覆為之，應依連續犯之規定，
    論以刑法第三百二十條之竊盜罪一罪，並依法加重其刑。另查被告甲○○曾因竊
    盜案件，經台灣新竹地方法院判處有期徒刑六月確定，於八十六年十月二十三日
    執行完畢；乙○○曾因違反麻醉藥品管理條例案件，經同院判處有期徒刑五月確
    定，於八十六年二月四日執行完畢，有本院被告全國前案紀錄表在卷足參，其二
    人於有期徒刑執行完畢後，五年內再犯有期徒刑以上之本罪，均為累犯，分別依
    法遞加其刑、加重其刑。
四、原審適用刑法第二十八條、第五十六條、第三百二十條第一項、第四十七條、第
    三十八條第一項第二款，罰金罰鍰高標準條例第一條前段之規定，並審酌被告二
    人犯罪之動機、目的、手段、行竊次數及所得、犯罪後態度等一切情狀，分別就
    被告甲○○量處有期徒刑一年；另對被告乙○○量處有期徒刑八月，並以扣案之
    網具二面、登記賽鴿環號碼之簿冊乙本，係被告甲○○所有，供共同行竊所用
    之工具，依刑法第三十八條第一項二款之規定予以宣告沒收，認事用法，均無不
    合，量刑亦無不妥。被告甲○○上訴意旨以原判決量刑過重，而被告乙○○上訴
  意旨，則否認犯罪，而指摘原判決不當，均難認為有理由，其二人之上訴均應予
    駁回。
據上論結，應依刑事訴訟法第三百六十八條，判決如主文。
本案經檢察官己○○到庭執行職務。
中      華      民      國    八十九     年      五       月     四     日
                                  臺灣高等法院臺中分院刑事第六庭
                                        審判長法  官  李  文  雄
                                              法  官  龔  永  昆
                                              法  官  沈  應  南
右正本證明與原本無異。
不得上訴。                                    書記官  劉  智  文
中      華      民      國    八十九     年      五       月     五     日
附錄本案論罪科刑法條全文：
刑法第三百二十條第一項
意圖為自己或第三人不法之所有，而竊取他人之動產者，為竊盜罪，處五年以下有期
徒刑、拘役或五百元以下罰金。
                                                                        Ｏ


司法院資訊處製作；財團法人民間司法改革基金會備份。
